【裁判字號】    88,簡上,422
【裁判日期】    890411
【裁判案由】    給付票款
【裁判全文】
臺灣臺北地方法院民事判決  八十八年度簡上字第四二二號
    上  訴  人  乙○○
    被上訴  人  瑪丁斯國際有限公司
                              .
    法定代理人  甲○○  住同右.
    訴訟代理人  丙○○  住同右.
右當事人間給付票款事件，上訴人對於中華民國八十八年五月二十四日本院台北簡易
庭八十七年度北字第一六五四０號判決，提起上訴，本院判決如左：
    主    文
上訴駁回。
第二審訴訟費用由上訴人負擔。
    事    實
甲、上訴人方面：
一  聲明：（一）原判決關於上訴人敗訴部分廢棄。（二）右開廢棄部分，被上訴人
    應再給付上訴人新台幣十八萬元，並自八十七年九月十七日起至清償日止，按年
    息百分之六計算之利息。
二  陳述：除與原判決相同者，茲予引用者外，補稱：
（一）被上人於庭訊中聲稱，係經由訴外人薛陸瑞交付上訴人現金十八萬元一節，並
      非由被上訴人公司支付，此有薛陸瑞親筆書證為憑，此為上訴人與薛陸瑞另有
      債權債務未清款項，至於被上訴人與薛陸瑞雙方之貨款往來情形，上訴人並不
      明瞭，而就退票之支票全數面額，依法請求發票人支付票款。’
（二）上訴人為正當持有被上訴人所簽發面額四十六萬五千元之記名支票，並經指定
      受款背書，此及無因證券，依票據法第十三條，具以請求發票人給付支票面額
      之全數票款，況且被上訴人於支票到期日，前以印鑑遺失為由而變更支票印鑑
      ，其後又更改公司負責人，均未告知執票人或指定受款人，突顯早已因支票貨
      款帳務不清而蓄意退票拒付，並無信用可言。
（三）被上訴人應依其簽發之四十六萬元支票給付，至於二十八萬元部，是其與薛陸
      瑞間的債務問題，不能成被上訴人退票款的一部分，與被上訴人間雖曾談過該
      債務問題，但其不同意，被上訴人代理人丙○○說，彼此曾協商，其同意抵銷
      一部分票款等情，為渠單方面意思，其未同意。
三  證據：提出薛陸瑞書寫之陳述信為證。
乙、被上訴人方面：
一  聲明：駁回上訴。
二  陳述：除與原判決記載相同者，茲予引用者外，補稱：本件係上訴人  薛陸瑞與
    被上訴人間三方面關係，被上訴人因薛陸瑞未按時出貨，以致被上訴人未能如期
    交貨予客戶，商譽受損，被上訴人的損失，非金錢所能計算，何況被上訴人須負
    擔損失二十八萬五千元。再上訴人將支票借予薛陸瑞使用，自己需負擔風險與責
    任，如今，卻將責任全部推給受害者的被上訴人，如果人人都像上訴人一樣，隨
    便將支票借予別人而不需負擔任何責任，社會豈不大亂。
    理      由
一  本件上訴人起訴主張，其受讓訴外人薛陸瑞於八十七年六月五日背書轉讓，由被
    上訴人簽發之面額四十六萬五千元及二十萬七千五百元之支票各一紙，以借得同
    額款項，詎上開面額四十六萬五千元支票經提示不獲兌現，爰依票據關係，請求
    被上訴人給付上開支票票款。被上訴人則以，前開支票係伊向薛陸瑞購貨而
    簽發以支付貨款之用，詎薛陸瑞將系支票背書轉讓原告後，未依約交貨，因而伊
    之代理人李清水  丙○○與薛陸瑞  邱照庚及上訴人共同於八十七年九月十七日
    在被上訴人處會商，由被上訴人開立二紙支票支付部分貨款二十萬七千五百元，
    另約定由薛陸瑞於八十七年九月二十八日交付價額二十七萬元貨品予被上訴人，
    再由被上訴人簽發六十天屆期之支票予上訴人，餘額十九萬五千元由薛陸瑞負責
    償還，上訴人則退還系爭退票之四十六萬五千元支票一紙，及薛陸瑞先前另簽發
    予上訴人之面額六十七萬一千五百元之本票，詎八十七年九月二十八日傍晚薛陸
    瑞依約交貨，立即支付現金十八萬元予上訴人，被上訴人簽發面額二十七萬元之
    支票擬向上訴人換取系爭支票及上開本票，上訴人竟反悔要求被上訴人另開立銀
    行本票，而拒絕受領被上訴人已簽發之二十七萬元支票，並拒絕交還系爭退票支
    票，因之，上訴人僅能請求被上訴人同意支付之二十七萬元及其利息，逾此部分
    之請求並無理由等語，資為抗辯。
二、得心證之理由：
  （一）原告主張之事實，已據其提出與所述相符之________為證，原告之主張為可採
        信。
  （二）原告據以提起本訴，請求______，即無不合，應予准許。
三、假執行之宣告：
    原告陳明願供擔保，聲請宣告假執行，核無不合，爰酌定相當擔保金額准許之。
四、結論：原告之訴為有理由，依民事訴訟法第三百八十五條第一項前段、第七十八條
    、第八十五條第二項，第三百九十條第二項判決如主文。
中      華      民      國    八十九    年      四      月     十一     日
                                            民事第三庭法      官  李維心
右為正本係照原本作成
如對本判決上訴，須於判決送達後廿日內向本院提出上訴狀
中      華      民      國    八十九    年      四      月     十一     日
~B法院書記官  林梅珍


司法院資訊處製作；財團法人民間司法改革基金會備份。
